臺灣桃園地方法院刑事判決
                                      109年度訴字第468號
公  訴  人  臺灣桃園地方檢察署檢察官 
被      告  簡吉宏



選任辯護人  郭釗偉律師（法律扶助）  
被      告  王振權（原名王騰億）



選任辯護人  陳彥潔律師（法律扶助） 
被      告  陳金煌


選任辯護人  王瑩婷律師（法律扶助）
被      告  余季鍇




選任辯護人  吳柏儀律師（法律扶助） 
            彭彥儒律師（法律扶助）  
上列被告因強盜等案件，經檢察官提起公訴（108年度偵字第133
50號），本院判決如下：
    主  文
簡吉宏共同犯私行拘禁罪，處有期徒刑貳年；又共同犯傷害罪，
處有期徒刑肆月，如易科罰金，以新臺幣壹仟元折算壹日。
王振權共同犯私行拘禁罪，處有期徒刑壹年拾月；又共同犯傷害
罪，處有期徒刑肆月，如易科罰金，以新臺幣壹仟元折算壹日。
陳金煌共同犯私行拘禁罪，處有期徒刑壹年柒月。被訴傷害白丞
傑部分無罪。
余季鍇共同犯私行拘禁罪，累犯，處有期徒刑壹年捌月。被訴傷
害白丞傑部分無罪。
扣案和解書、自白書、借據文件四張及本票十四張均沒收。
    事  實
一、簡吉宏（綽號阿凱）、王振權（原名王騰億，綽號正全）、
    葉家豪（本院拘提中）與黃健家有賭債糾紛，簡吉宏因而心
    生不滿，遂於108年4月22日下午3時至晚上7時30分許，陸續
    邀集葉家豪、余季鍇、王振權與數名真實姓名年籍不詳成年
    男子及黃健家，而王振權另找來陳金煌到場，一同約在桃園
    市○○區○○路0段000號桃鄉KTV地下室包廂協商債務；嗣白丞
    傑於同日晚上8時許，駕駛車牌號碼0000-00號自用小客車搭
    載黃健家赴約，葉家豪、簡吉宏、王振權因質疑黃健家詐賭
    而發生口角，葉家豪、余季鍇、陳金煌、王振權、簡吉宏及
    其餘十餘名真實姓名、年籍不詳之成年男子，即共同基於傷
    害他人身體及剝奪人行動自由之犯意聯絡之犯意聯絡，以手
    持棍棒、徒手、腳踹等方式毆打黃健家全身各處，期間王振
    權並持道具槍敲擊黃健家頭部（上開凶器均未扣案），致黃
    健家受有頸部挫瘀傷、頭皮撕裂傷、雙肩及上胸部多處挫瘀
    傷、左踝部挫瘀傷、左手挫瘀傷之傷害；又王振權、簡吉宏
    及其餘十餘名真實姓名、年籍不詳之成年男子，又見陪同黃
    健家前來之白丞傑，另基於共同基於傷害他人身體之犯意聯
    絡，以徒手、腳踹等方式毆打白丞傑全身各處，白丞傑受有
    腦震盪、顏面鈍傷、顏面擦傷、頭皮擦傷、後胸壁挫傷、後
    胸壁擦傷、嘴唇開放性傷口之傷害。隨後葉家豪、余季鍇、
    陳金煌、王振權、簡吉宏為向黃健家索討賭債，便將負傷之
    黃健家以手銬反銬於椅背，葉家豪、王振權、簡吉宏逼迫黃
    健家償還賭債新臺幣（下同）200萬元，簡吉宏另要求黃健
    家撥打電話聯繫其胞弟黃泰期籌錢清償，以此等強暴、脅迫
    之方式，剝奪黃健家之人身自由。
二、時至108年4月23日凌晨2時至3時許，未見黃泰期攜款前來，
    復承前同一之犯意聯絡，簡吉宏遂指示余季鍇，王振權則委
    派陳金煌，由余季鍇、陳金煌二人將仍被上銬、行動字由受
    拘束之黃健家，帶至車牌號碼0000-00號自用小客車上，由余
    季鍇駕車搭載陳金煌、黃健家至桃園市○○區○○○路0段000號歐
    悅汽車旅館108號房間，簡吉宏則隨後自行前往該址；余季
    鍇、陳金煌解開黃健家手銬後，逼迫黃健家依指示書寫和解
    書、自白書、借據等文件共四張（扣案於卷），黃健家因行
    動受制於他人且負傷在身而無法抗拒，遂依指示寫下上開文
    件，且同時簽發面額共計700萬元之本票14張（票號CH00000
    00至CH0000000號）。
三、嗣因警獲報，積極找尋黃健家、白丞傑，葉家豪聞訊後，於
    同日中午12時許趕至現場告知余季鍇、陳金煌、簡吉宏此情
    ，余季鍇、陳金煌、簡吉宏即先行離去，經警於同日下午1
    時20分許前往該址，查悉上情。
    理  由
甲、有罪部分
壹、程序事項
一、警詢筆錄之證據能力
  ㈠黃建家警訊筆錄之證據能力
  ⒈按被告以外之人於檢察事務官、司法警察官或司法警察調查
    中所為之陳述，與審判中不符時，其先前之陳述具有較可信
    之特別情況，且為證明犯罪事實存否所必要者，依刑事訴訟
    法第159 條之2 規定，自得為證據。亦即茍同時具備信用性
    之情況保障及必要性兩項傳聞法則例外之要件，其先前在警
    詢所為之陳述，自足以取代審判中反對詰問之可信性保障而
    得為證據（最高法院105 年度台上字第1872號刑事判決參照
    ）；次按被告以外之人於檢察事務官、司法警察官或司法警
    察調查中所為之陳述，與審判中不符時，其先前之陳述具有
    較可信之特別情況，且為證明犯罪事實存否所必要者，得為
    證據。為刑事訴訟法第159 條之2所明定。所謂「前後陳述
    不符」，應就前後階段之陳述進行整體判斷，以決定其間是
    否具有實質性差異，此並包括先前之陳述詳盡，於後簡略之
    實質內容有所不符者在內；而所謂「較可信之特別情況」，
    亦應就前後陳述時之各種外部情況進行比較，以資決定何種
    外部情況具有可信性。所稱「為證明犯罪事實存否所必要者
    」，係指就具體個案案情及相關卷證判斷，為發現實質真實
    目的，認為除該項審判外之陳述外，已無從再就同一供述者
    ，取得與其上開審判外陳述之相同供述內容，倘以其他證據
    代替，亦無從達到同一目的之情形而言。（最高法院106 年
    台上字第4176號判決意旨參照）
  ⒉經查，證人黃建家警詢之證述，與其於本院審理中證述，例
    如經何人邀約前往桃香KTV 地下室、何人以何方式毆打、簡
    吉宏後續有無到汽車旅館及前往汽車旅館時有無被上銬等關
    鍵事實，兩者前後供述明顯互相矛盾或稱已忘記、不清楚應
    以警詢時為準等情，顯有前後陳述不符情形，而存有實質性
    差異，而證人黃建家於警詢所為之證述相較於其到庭之證述
    ，警詢時未直接面對被告，較未受他人干預，且是在距離本
    案發生之時間較近、記憶尚屬清楚之情況下直接作成，與事
    實應較接近，亦較無時間或動機去編造事實，客觀上應具有
    較可信之特別情況，並為證明被告犯罪事實存否所必要。綜
    觀證人黃建家警詢陳述之外部附隨環境與條件，足認證人黃
    建家警詢之陳述已具備信用性之情況保障及必要性等傳聞法
    則例外要件而有證據能力。
  ㈡白丞傑警詢筆錄之證據能力
  ⒈按被告以外之人於審判中有下列情形之一，其於檢察事務官
    、司法警察官或司法警察調查中所為之陳述，經證明具有可
    信之特別情況，且為證明犯罪事實之存否所必要者，得為證
    據：三、滯留國外或所在不明而無法傳喚或傳喚不到者，刑
    事訴訟法第159 條之3 第3 款亦有明定。本條係針對被告以
    外之人，於檢察事務官、司法警察（官）調查中所為之陳述
    ，在具有可信之特別情況保證下，且為證明犯罪事實之存否
    所必要者，而於審判程序中，發生事實上無從為直接審理之
    原因時，為補救實務上所發生之舉證困境，而作設計。故祇
    要符合上開要件，例外賦予證據能力。
  ⒉查證人白丞傑經本院依法傳喚、拘提無著，此有本院審理期
    日送達傳票、函文、拘票、拘提報告書在卷可佐（見本院訴
    字卷二第199頁、卷三第51頁至第63頁），審酌證人白丞傑
    於接受警察詢問時之陳述，係首次接受本案相關案情之詢問
    ，距離案發時較近，記憶應較為深刻，復較無機會串偽而為
    不實證述，是證人白丞傑於警察詢問時之陳述並無外力介入
    、干擾證人陳述之情形，且證人已於詢問筆錄上簽名確認，
    故自詢問筆錄製作之原因、過程、內容及功能等外在環境加
    以觀察，足認證人之警詢詢問筆錄確係出於證人各自真意所
    為之陳述，又審酌證人之警詢筆錄之作成，並非出於不正方
    法，且無其他證據顯示證人之警詢筆錄內容有受污染而不宜
    作為證據之瑕疵，是證人於警察詢問時之陳述應具有特別可
    信性，且依被告之辯解可進而推知，證人所為陳述顯為證明
    被告犯罪事實之存否所必要，依刑事訴訟法第159 條之3 第
    3 款之規定，有證據能力。
  ㈢陳金煌警詢筆錄之證據能力
    查證人陳金煌警詢之證述，與其於本院審理中證述，對於黃
    健家如何被銬在地下室、有無撥打電話給黃泰期、黃泰期報
    警後之情況及在歐悅汽車旅館內之經過等關鍵事實，偵查及
    審理時之供述與其警詢所述有所明顯出入，於審理時對於為
    何前後供述不一之質疑時，則陳稱「之前傷到頭腦，我忘記
    了」、「有些字我看得懂，有些字我看不懂」等語，顯有前
    後陳述不符情形，而存有實質性差異，而陳金煌於警詢所為
    之證述相較於其到庭之證述，警詢時未直接面對其他共同被
    告，較未受他人干預，且是在距離本案發生之時間較近、記
    憶尚屬清楚之情況下直接作成，與事實應較接近，亦較無時
    間或動機去編造事實，客觀上應具有較可信之特別情況，並
    為證明被告犯罪事實存否所必要。綜觀陳金煌警詢陳述之外
    部附隨環境與條件，足認其警詢之陳述已具備信用性之情況
    保障及必要性等傳聞法則例外要件而有證據能力。
  ㈣其餘警詢供述之證據能力
  ⒈被告陳金煌部分
    查共同被告葉家豪、余季楷、王振權、簡吉宏及證人黃獻毅
    於警詢所為之陳述，屬被告陳金煌以外之人於審判外之陳述
    ，為傳聞證據，且經被告陳金煌及其辯護人爭執此部分陳述
    之證據能力，本院審酌各該陳述作成之狀況，並考量上開部
    分證人業於本院審理時已到庭具結作證，並經檢、辯雙方為
    交互詰問，經比較結果，其等於警詢時之陳述，並不符相對
    具有較可信之特別情況，且為證明犯罪事實存否所必要之情
    形，尚與刑事訴訟法第159 條之2所定情形不相符合，復查
    無其他得例外取得證據能力之法律依據，是前開證據方法應
    予排除，不得作為本案陳金煌部分論罪之依據。
  ⒉被告簡吉宏部分
    查共同被告葉家豪、余季楷、王振權及證人黃獻毅於警詢所
    為之陳述，屬被告簡吉宏以外之人於審判外之陳述，為傳聞
    證據，且經被告簡吉宏及其辯護人爭執此部分陳述之證據能
    力，本院審酌各該陳述作成之狀況，並考量上開部分證人業
    於本院審理時已到庭具結作證，並經檢、辯雙方為交互詰問
    ，經比較結果，其等於警詢時之陳述，並不符相對具有較可
    信之特別情況，且為證明犯罪事實存否所必要之情形，尚與
    刑事訴訟法第159 條之2所定情形不相符合，復查無其他得
    例外取得證據能力之法律依據，是前開證據方法應予排除，
    不得作為本案簡吉宏部分論罪之依據。
二、偵訊供述
  ㈠按刑事訴訟法第159 條之1 第2 項規定，已揭示被告以外之
    人於偵查中向檢察官所為之陳述，原則上有證據能力，僅於
    顯有不可信之情況者，始例外否定其得為證據。是被告如未
    主張並釋明顯有不可信之情況時，檢察官自無須再就該無例
    外情形為舉證，法院亦無庸在判決中為無益之說明。換言之
    ，法院僅在被告主張並釋明有「不可信之情況」時，始應就
    有無該例外情形，為調查審認。至於同法第248 條第1 項前
    段所規定，檢察官「訊問證人、鑑定人時，如被告在場者，
    被告得親自詰問」，係指「如被告在場者」，始發生「被告
    得親自詰問」情形。又同法條第2 項前段雖規定，「預料證
    人、鑑定人於審判時不能訊問者，應命被告在場」，惟其但
    書復規定，「但恐證人、鑑定人於被告前不能自由陳述者，
    不在此限」。故依現行法，並未強行規定檢察官必須待被告
    在場，始得訊問證人、鑑定人，自不發生在偵查中應行交互
    詰問之問題。依上所述，被告以外之人在檢察官偵查中依法
    具結所為之陳述，除顯有不可信之情況者外，於審判中依刑
    事訴訟法第165 條第1 項規定合法調查者，即得為證據（最
    高法院101 年度台上字第3890號、102 年度台上字5204號、
    102 年度台上字第1963號判決意旨可資參照）。
  ㈡查被告余季楷與其辯護人就告訴人黃健家偵查時所為之證述
    ，及被告簡吉宏與其辯護人就告訴人黃健家、白丞傑偵查時
    所為之證述，均稱因未經對質詰問而無證據能力云云。惟依
    前揭說明，偵查中訊問證人依法本無庸對質詰問，亦未以被
    告在場未必要，實則刑事訴訟法關於行通常審判程序之案件
    ，為保障被告之反對詰問權，復對證人採交互詰問制度，其
    未經詰問者，此項詰問權之行使仍得於審判中由被告行使，
    與證據能力之認定無涉，辯護人如此指摘顯與現行實務一貫
    見解相違，自應辨明。且被告及辯護人僅泛言其等證言無證
    據能力，卻未能釋明上開證人於偵查中之證述就外部情狀觀
    察，具有何顯不可信之情況，是應認證人黃健家、白丞傑，
    於偵查中所為之證述均有證據能力。
三、非供述證據本判決所引用之非供述證據部分，與本案均有關
    聯性，亦無證據證明係實施刑事訴訟程序之公務員以不法方
    式所取得，依刑事訴訟法第158 條之4 之反面解釋，當有證
    據能力，本院復於審理時，提示並告以要旨，使檢察官及被
    告充分表示意見，自得為證據使用。
貳、實體事項　　
一、被告之答辯
  ㈠被告余季鍇承認有傷害黃健家，但否認有何強盜或妨害自由
    之犯行，辯稱：當天是受到簡吉宏所託，開車載黃健家前往
    歐悅汽車旅館休息，並沒有銬住或限制黃健家自由，本票是
    簡吉宏要求黃健家簽的，本票、和解書、自白書均是黃健家
    自己所寫等語。
　㈡被告陳金煌承認有傷害黃健家，但否認有何強盜或妨害自由
    之犯行，辯稱：當天僅是陪同王振權前往桃鄉KTV，本身與
    黃健家無任何糾紛，無犯罪動機，對於起訴書所載限制黃健
    家自由與拿取財物部分，不知情也未參與，另外雖有與黃健
    家一同前去歐悅汽車旅館，但並未對黃健家為暴力行為，黃
    健家所寫的本票、和解書、自白書，是因為黃健家有詐賭所
    以才自願寫的，並沒有逼迫他書寫等語。
　㈢被告王振權承認有傷害黃健家，但否認傷害白丞傑，亦否認
    有何強盜或妨害自由之犯行，辯稱：因為黃健家詐賭一時氣
    憤，當天確實有用原本就在現場的道具槍毆打黃健家，但動
    手打完黃健家之後便離開桃鄉KTV，在桃鄉KTV時沒有拿取黃
    健家財物，後續也沒有前往歐悅汽車旅館，後續也沒有參與
    ，也不知道在歐悅汽車旅館有人逼黃健家簽本票、和解書、
    自白書等語。
　㈣被告簡吉宏承認有傷害黃健家，但否認傷害白丞傑，亦否認
    有何強盜或妨害自由之犯行，辯稱：因為黃建家詐賭，氣憤
    之下我有毆打黃健家，但我沒有拿走黃健家現金或其他財物
    ，只有要黃健家交出詐賭工具像是顯影皮帶、有作記號天九
    牌，我沒有看見有人銬住黃健家，後來我有叫黃健家打電話
    給他家人，要他家人先籌200萬元來償還他所騙我們的錢，
    因為籌不出錢，我怕黃健家陸續被其他人毆打，會被打死，
    我才帶請余季鍇帶黃健家去歐悅汽車旅館，後來我也有到歐
    悅汽車旅館，我沒要黃健家簽本票、和解書、自白書，我去
    的時候，這些黃健家已經寫好放在桌上了等語。　　　
二、認定事實之依據及證據
  ㈠事實欄一之傷害黃健家部分
    此部分事實經被告余季鍇、陳金煌、王振權、簡吉宏於審理
    時均坦承不諱（見本院訴字卷四第157頁至第163頁），且有
    黃健家偵查及審理時之證述、白丞傑於偵查時之證述可為佐
    證（見108年度偵字13350號卷一第46頁至第47頁、第125頁
    至第126頁），另有黃健家之傷勢照片、仁愛醫院診斷證明
    書等在卷可佐（見108年度偵字13350號卷一第135頁至第143
    頁），足認被告等人之任意性自白與事實相符，此部分事實
    ，首堪認定。
  ㈡事實欄一之傷害白丞傑部分
  ⒈證人即告訴人白丞傑於偵查時證稱：108 年4 月22日黃健家
    打電話給我，叫我開車陪他去收人家欠他的錢，但他只有說
    朋友欠的沒有說對方是誰，約晚上7 、8 點左右，我們到了
    桃園區三民路口麥當勞，黃健家與人聯絡，隨後有兩個我不
    認識的人來帶，他們請我與黃健家跟著他們走，我們就跟著
    到了麥當勞對面民宅的地下室，進到地下室後，門就直接被
    關上，一開始是像是一個長廊，等到我與黃健家走到一個像
    是客廳的地方，後面就突然出現十幾個人，接著就動手打我
    與黃健家，我當時馬上就被命令趴下，他們不讓我臉朝上，
    所以我很難指認是誰動手打我與黃健家，現場我只認識「王
    正全」還有「阿凱」，當時有聽到有人喊出「正全」、「阿
    凱」等語（見108年度偵字第13350號卷一第125頁反面），
    上開證述另有告訴人即證人黃健家於審理時之證詞及白丞傑
    仁愛醫院診斷證明書一紙在卷可佐可佐（見108年度偵字第1
    3350號卷一第134頁），又簡吉宏於偵查時自陳其綽號為「
    阿凱」，且明確證稱王振權外號即為「正全」等語（見108
    年度偵字第13350號卷二第77頁），是白丞傑於案發時、地
    有遭王振權、簡吉宏毆打等情，應可認定。
  ⒉被告王振權、簡吉宏雖均否認有毆打白丞傑之情，然此部分
    業有上開證據於卷，且經本院認定如上，是被告此部分所辯
    ，要無可採。　
  ㈢事實欄一之其餘部分
　⒈黃健家經眾人歐打後，復遭以手銬銬於椅背等情，證人黃健
    家於偵查及審理時均證述一致（見108年度偵字第13350號卷
    一第126頁、本院訴字卷三第264頁），且有證人白丞傑於警
    詢時供述可互相核實，且被告陳金煌於偵查時，檢察官問：
    「你們是否有以手銬將黃健家銬在椅子上，禁止他離開？」
    ，陳金煌先是回答「我沒看到」，後又稱「誰銬住他我也不
    知道。」等語（見見108年度偵字第13350號卷三第39頁），
    由陳金煌上開回答可知，黃健家在地下室時確有被他人以手
    銬限制行動之情，此部分事實應可認定。雖被告陳金煌後翻
    異其詞，於偵查及審理時之供述，顯與警詢有所出入，對以
    諸多關鍵細節該稱不知情或忘記云云，甚至於審理時面對檢
    察官詢問為何前會有後供述不一時，稱「之前傷到頭腦，我
    忘記了」、「有些字我看得懂，有些字我看不懂」等語（見
    本院訴字卷二第224頁），比對前後筆錄內容，其警詢內容
    對於過程描述顯較為明確，且此部分內容可與黃健家之證述
    可互相核實，當較為可採。故黃健家於案發時、地遭人毆打
    後，確有遭人以手銬反銬，以此剝奪其行動自由之情，應可
    認定。而被告余季鍇、王騰億、簡吉宏雖均否認有以手銬限
    制黃健家行動，然顯與事實不符，應不足採。
　⒉簡吉宏後續要求黃健家以電話聯繫其胞弟黃泰期籌錢清償之
    情，經比對黃健家、黃泰期之偵查筆錄可互相核實（見108
    年度偵字第13350號卷一第124頁反面至第125頁、第127頁反
    面），且被告簡吉宏亦於偵查、審理時自陳於卷（見108年
    度偵字第13350號卷一第79頁、本院訴字卷四第162頁），此
    部分事實應可認定。
　⒊另起訴書雖記載，當天是由簡吉宏指示余季鍇將手機交給黃
    健家，令黃健家撥打給其家人等情，此部分僅有陳金煌警詢
    時之供述外，黃健家偵查與審理時之筆錄皆未提及，且卷內
    亦無其他積極證據可佐，是卷證資料，尚難認余季鍇有此部
    分行為，併為敘明。
　㈢事實欄二
　⒈黃健家於偵查及審理時證稱：108 年4 月23日凌晨2 點多，
    余季鍇、陳金煌將我押上5709-TN號自小客車，帶往歐悅汽
    車旅館108 號房，這時候我的手持續是被銬住的，到汽車旅
    館後，簡吉宏有來交代事情之後離去，余季鍇、陳金煌拿出
    事先準備好的本票、和解書及自白書等文件強迫我簽署，本
    票、和解書及自白書的內容都是他們講我寫，我是逼不得已
    才寫的，前後總共簽了本票14張，每張面額均是50萬元，為
    了讓我寫，他們有先幫我把手銬解開，至於簡吉宏有沒有在
    旁邊念給我寫，我已經不記得，來交代什麼事情也忘記了，
    葉家豪則是最後才到，是警察快到了他才出現，他叫余季鍇
    、陳金煌趕快離開等語（見108年度偵字第13350號卷一第12
    6頁反面至第128頁、本院訴字卷三第261頁至第282頁）。
　⒉簡吉宏於審理時證稱：余季鍇是我找去案發現場的，後來我
    請余季鍇開車載黃健家去歐悅汽車旅館，車上另外還有陳金
    煌，到了汽車旅館是我叫黃健家簽立本票的，因為黃健家詐
    賭，所以他得要還我們錢，叫他簽本票是因為我也要有一個
    保障，黃健家在歐悅汽車旅館簽本票時，共簽了17張，分多
    張簽是因為黃健家一次還不出那麼多錢，簽本票時余季鍇、
    陳金煌也在場，另外還有拿切結書、和解自白書給黃健家簽
    等語（見本院訴字卷二第211頁至第217頁）。
　⒊被告陳金煌於警詢時稱：是王振權打電話找我，起初我與王
    振權一起搭計程車到達案發地下室，後來王振權叫我與余季
    鍇到三民路口的麥當勞將黃健家帶到地下室，到地下室後，
    我與一群男子大約七、八個人就開始毆打黃健家，我有賞黃
    健家一巴掌，並且踹黃健家的腰部、手臂，我們原本在地下
    室等黃泰期，但後來發現黃泰期報警，該群男子就離開地下
    室，而我跟余季鍇就帶黃健家上5709-TN 號自小客車，由余
    季鍇開車前往歐悅汽車旅館，房間內有我與余季鍇、黃健家
    ，後來余季鍇拿本票、和解書及自白書給黃健家簽，簽完葉
    家豪進來房間，跟我還有余季鍇說可以先離開等語（見108
    年度偵字第13350號卷一第27頁至第28頁反面）。
　⒋余季鍇於偵查時稱：案發當天晚上7 點多，簡吉宏以LINE跟
    我通話，要我到桃園區三民路口的麥當勞等黃健家，要我帶
    黃健家與白丞傑到案發地下室，說黃健家要拿錢給簡吉宏，
    簡吉宏如果拿到錢，我幫他做事一定可以拿一些報酬；之後
    簡吉宏要我載黃健家去汽車旅館，由我開車，車輛是5709-T
    N 號自小客車，陳金煌與黃健家坐在後座，到了汽車旅館葉
    家豪有來跟黃健家談和解等語（見108年度偵字第13350號卷
    二第34頁至第38頁）；且於審理時稱：簡吉宏有要我載黃建
    家去歐悅汽車旅館，黃健家上車時有流血，車上共有三人，
    開車的人是我，陳金煌坐副駕駛座，黃健家則坐後座，該車
    是吉普車是我借來的，沒有後門，只能從前門進出，我們大
    約是凌晨左右抵達歐悅汽車旅館，之後葉家豪也有到汽車旅
    館跟黃健家談和解等語（見本院訴字卷四第51頁至第57頁）
    。
　⒌查黃健家審理中之證述與警詢、偵查時所述，就前往汽車旅
    館之人數及於汽車旅館中書寫本票、文件時有無遭他人持槍
    抵住頭部等細節處雖略有出入，然其對於案發過程關鍵事實
    之證述大致係屬一致，而上開有所出入部分，經比對黃泰期
    、余季鍇、陳金煌等人之證述，尚不妨礙事實之認定，黃健
    家上開證詞應屬可信。因此黃健家於審理時稱，在汽車旅館
    中，雖然是不得已簽下本票、和解書及自白書，但並沒有被
    人用槍抵著頭，被用槍毆打則是在KTV 地下室等情，此與余
    季鍇、陳金煌之說詞可謂相符，此部分應可認定。又黃健家
    對於是余季鍇及陳金煌將其手銬解開後，令其書寫本票、自
    白書、和解書之情，證述明確，比對被告簡吉宏、余季鍇與
    陳金煌三人對此段過程之說詞，三人皆不一致，然從原本被
    手銬限制自由進而被要求簽下本票、自白書、和解書，此乃
    非常態性之事實，身為當事人之黃健家就過程應較他人清晰
    ，是就簽署本票、自白書、和解書之過程，應以黃健家之證
    述為認定，又此部分另有和解書、自白書、借據等文件及本
    票扣案足憑，此等事實當可認定。
　⒍另黃健家雖曾於偵查時證稱，將其押上5709-TN 號自小客車
    前往歐悅汽車旅館之人，除余季鍇、陳金煌還有一名我不知
    道名字的人，然比對余季鍇、陳金煌兩人證述可知，當時應
    無第三名共犯一同乘車前往歐悅汽車旅館，此與黃健家審理
    時所述亦是相符，當為此認定。又黃健家雖先於偵查中稱，
    王振權後續有到汽車旅館並拿槍逼迫我簽本票、和解書及自
    白書等情，然審理時則證稱，王振權後續並沒有到汽車旅館
    ，而王振權亦自始否認有到汽車旅館之情，且由其餘有在汽
    車旅館之共犯即余季鍇、陳金煌、簡吉宏之證詞，亦未有指
    證王振權到場之情，是王振權於汽車旅館犯行部分，僅有黃
    健家片面指述，而黃健家前後所述亦有矛盾，是當應為有利
    王振權之認定，即應認定王振權後續並未前往歐悅汽車旅館
    亦無持槍逼迫黃健家之情，應為敘明。
　⒎被告葉家豪於偵查時稱：是陳金煌及余季鍇把黃健家帶去汽
    車旅館的，但是我不知道是誰叫他們帶黃健家過去的，黃健
    家被迫簽本票、自白書及和解書時我不在場等語（見108年
    度偵字第13350號卷二第44頁）；證人即到場之刑警李經明
    於審理時證稱：案發時我於桃園分局偵查隊擔任偵查佐，因
    為業務範圍包含轄區內的當鋪管理，而葉家豪之前在當鋪工
    作，因此認識葉家豪，案發當天派出所接獲報案，並將案件
    報告到偵查隊，要我們幫忙協尋，其中嫌疑人資料有葉家豪
    的照片，於是我去調取葉家豪資料，我最早是到元鼎當鋪找
    葉家豪，但葉家豪不在，是葉家豪同事帶我到葉家豪家中找
    到葉家豪，後來葉家豪帶我們去歐悅汽車旅館找到黃健家，
    進到房間時除了黃健家之外另外還有兩名男子一同在房間內
    ，所看到黃健家精神狀況不是很好等語（見本院訴字卷三第
    284頁至第286頁）。比對黃健家、葉家豪及李經明三人所述
    ，葉家豪稱其於黃健家簽署本票、和解書、自白書時並未在
    場，是後來才陪同警方到歐悅汽車旅館找黃健家之情，應屬
    非虛。
　⒏雖被告余季鍇、陳金煌辯稱，黃健家所寫的本票、和解書、
    自白書，是因為黃健家有詐賭所以才自願寫的，並沒有逼迫
    他書寫云云，然黃健家先在桃鄉KTV地下室先遭眾人毆打，
    待余季鍇、陳金煌要將其帶往歐悅汽車旅館之時，黃健家不
    僅多處負傷，手更是持續是被銬住之狀況，縱使為了讓黃健
    嘉可以書寫，被告等人有先將其手銬解開，然黃健家面對余
    季鍇、陳金煌等人之人數優勢，當是處於人身自由被拘束、
    無能力反抗之狀態下無訛，黃健家面對此處境，自無可能是
    自願書寫本票、和解書、自白書等文件，況且黃健家審理時
    明確證稱，是由帶我去汽車旅館的那兩個人即余季鎧、陳金
    煌念內容要求其書寫，且稱當然是受威脅才會寫，足見黃健
    家書寫當下並非出於自由意志等語（見本院訴字卷三第273
    頁），故被告余季鍇、陳金煌所辯要無可採；被告簡吉宏另
    辯稱：當天是為了避免黃健家被其他人打死，才帶他到歐悅
    汽車旅館休息，我後來到場時文件都已經寫好了云云，然簡
    吉宏為事主之一且不僅為指揮余季鍇將黃健家帶往歐悅汽車
    旅館，後續更到場向交代事情，足見簡吉宏對於要求黃健家
    簽署本票、和解書、自白書一事有所知悉，若非如此簡吉宏
    豈需安排余季鍇將黃健家帶往歐悅汽車旅館，況且當時已為
    凌晨，倘要讓黃健家好好休息，大可讓黃健家返家，何必再
    次將黃健家帶往汽車旅館，是簡吉宏之說法，實乃避重就輕
    之詞，要無可採。
　⒏按共同正犯間，在合同意思範圍內，各自分擔犯罪行為之一
    部，相互利用他人之行為，以達其犯罪之目的者，原不必每
    一階段均參與，祇須分擔犯罪行為之一部，即應對於全部所
    發生之結果共同負責。是共同正犯之行為，應整體觀察，就
    合同犯意內所造成之結果同負罪責，而非僅就自己實行之行
    為負責（最高法院105 年度台上字第1290號判決意旨參照）
    ；次按共同正犯，係共同實行犯罪行為之人，在共同意思範
    圍內，各自分擔犯罪行為之一部，相互利用他人之行為，以
    達其犯罪之目的，其成立不以全體均參與實行犯罪構成要件
    之行為為要件，其行為分擔，亦不以每一階段皆有參與為必
    要，倘具有相互利用其行為之合同意思所為，仍應負共同正
    犯之責（最高法院99年度台上字第1323號判決意旨參照）。
　⒐查依簡吉宏之說法，其雖未於黃健家簽署本票、和解書及自
    白書之當下在場，然余季鍇既為其所找去之人，簡吉宏後續
    更有到場交代事情，且從黃健家所書寫之和解書、自白書亦
    表明，簡吉宏才是賭債糾紛之事主，而非余季鍇，是簡吉宏
    與余季鎧二人應有主觀犯意聯絡，客觀上簡吉宏則利用余季
    鍇完成犯罪行為之一部，參酌上開見解，兩人具共同正犯關
    係，應可認定。另查王振權雖經本院認定未實際前往歐悅汽
    車旅館，然從黃健家所簽署之和解書、自白書亦可知（見本
    院訴字卷一第189頁），王振權（文件上載為「正權」）明
    確列於遭詐黃健家賭之被害人之地位，反未見陳金煌之名，
    由此可知，陳金煌並非遭黃健家詐賭之事主，再者由陳金煌
    於本院是自陳，其是王振權找方才前往桃鄉KTV（見本院訴
    字卷一第176頁），實可推知陳金煌應與余季鍇地位相同均
    是為他人扮演幕前角色，即由陳金煌出面讓實際事主王振權
    可隱身於後，是王振權雖未到歐悅汽車旅館，然王振權與後
    續黃健家遭逼迫簽發本票、和解書、自白書、借據等文件部
    分，仍與陳金煌應有主觀之犯意聯絡及客觀行為分攤，亦為
    此部犯行之共同正犯，自難以未實際到場而卸責。
　㈣是被告簡吉宏、王振權、余季鍇、陳金煌等人上開所辯，顯
    與事實相違，要無足採。實則余季鍇、陳金煌、王振權、簡
    吉宏就事實欄所載之犯行，均可認定。 
二、論罪科刑
  ㈠新舊法比較
　⒈按行為後法律有變更者，適用行為時之法律，但行為後之法律有利於行
    為人者，適用最有利之法律。刑法第2條第1項定有明文。查被
    告5人行為後，刑法第277條第1項之傷害罪於108年5月29日修
    正公布，並於同年月31日生效施行，修正前刑法第277條第1項
    規定：「傷害人之身體或健康者，處三年以下有期徒刑、拘
    役或一千元以下罰金」；修正後刑法第277條第1項則規定：
    「傷害人之身體或健康者，處五年以下有期徒刑、拘役或五
    十萬元以下罰金」。修正後刑法第277條第1項，將法定刑自
    「三年以下有期徒刑、拘役或一千元以下罰金」，提高為「五
    年以下有期徒刑、拘役或五十萬元以下罰金」，經比較新、舊
    法之結果，修正後之規定並未較有利於被告5人，是依刑法第
    2條第1項前段規定，自應適用被告行為時即修正前刑法第277
    條第1項之規定論處。
　⒉刑法第302 條雖於108 年12月25日因經修正而為總統公布，
    且於同年月27日起生效，然查修正理由說明該次修正僅是將
    法定刑罰金部分，由原先須併依刑法施行法第1條之1 第2 
    項前段提高數額之結果，直接明訂於上開條文文字中，該罪
    之構成要件以及罰金數額實際上並未有任何改變，當不生新
    舊法比較之問題。
  ㈡不法所有意圖之認定
    查本案起因為黃健家經營賭場詐賭，此部分事實經被告葉家
    豪、王振權、簡吉宏等人於偵查及審理時供述於卷，雖黃健
    家到院時否認有經賭場之情，然除上開被告等人外，被告之
    侄子黃獻毅於偵查時明確證稱，黃健家有與白丞傑一起經營
    賭場，且有賭債糾紛，本案便是因處理賭債而起等語，足見
    黃健家雖試圖迴避其經營賭場之情，然此部分業經被告與證
    人黃獻毅等人指證歷歷，應可認定，又被告透過皮帶顯影有
    坐記號之天九牌決定下注即詐賭之情，有被告葉家豪、簡吉
    宏、王振權於本案供述明確（見本院訴字卷一第165頁、卷
    二第215頁、卷四第38頁至第40頁），且提出黃健家用以詐
    賭之工具照片及詐賭過程影像檔於案可參（見本院訴字卷一
    第215頁、卷四第69頁至第70頁），此部分事實亦可認定，
    另被告簡吉宏於審理時證稱，這些被黃健家詐賭的人，金額
    合計是七百多萬元，此金額是我們在桃鄉KTV與其他也被黃
    健家詐賭的人，一起商討出來的等語（見本院訴字卷二第21
    5頁），另被告王振權於審理時亦證稱，我被黃健家詐賭的
    金額約九十萬元，當天到桃鄉KTV的人約有二、三十個人，
    都是被黃健家詐賭的人，被黃健家詐賭的金額很龐大，我在
    旁邊聽大約是六、七百萬元，其中我知道葉家豪在黃健家這
    邊就已經輸了超過三百萬元等語（見本院訴字卷四第38頁、
    第40頁、第49頁），比對本案黃健家經被告脅迫簽下之本票
    金額共計七百萬元，本於有疑唯利被告之原則，黃健家於本
    案所簽署之本票金額尚難認有逾雙方賭債糾紛所爭執之額度
    ，是自難遽認被告等人就本案有不法所有之意圖。
　㈢按刑法第302 條第1 項之剝奪他人行動自由罪，原以強暴、
    脅迫為構成要件，其因而致普通傷害，乃強暴、脅迫當然之
    結果，除另有傷害故意外，仍只成立該條項之罪，無同法第
    277 條第1 項之適用；以強暴之方法剝奪人之行動自由時，
    若無傷害之故意，而於實施強暴行為之過程中，致被害人受
    有傷害，乃實施強暴之當然結果，固不另論傷害罪。惟剝奪
    他人行動自由罪，並非以傷人為當然之手段，若行為人另具
    有傷害故意，且發生傷害結果，自應成立傷害罪名，如經合
    法告訴，即應負傷害罪責（最高法院30年上字第3701號刑事
    判例、94年度台上字第4781號刑事判決意旨可資參照）。查
    被告簡吉宏、王振權、余季鍇、陳金煌，於本案待黃健家進
    入桃鄉KTV地下室後，便對黃健家為傷害行為，後利用對黃
    健家所為之傷害行為所生之傷勢，進而限制黃健家之行動自
    由，從上開過程觀察本案黃健家之傷勢並非乃強暴、脅迫當
    然結果。
　㈣按刑法第302 條第1 項所謂其他非法方法剝奪人之行動自由
    ，係對於同條項私行拘禁之補充規定，行為人將被害人私行
    拘禁，同條項既有明文，按之主要規定優於補充規定原則，
    自不應宣告補充規定之罪名（最高法院30年上字第1693號判
    例意旨參照）。核被告簡吉宏、王振權對白丞傑所為部分，
    係犯修正前刑法第277 條第1 項傷害罪；被告簡吉宏、王振
    權、余季鍇、陳金煌對黃健家所為部分，係犯刑法第302 條
    第1 項私行拘禁罪及修正前刑法第277 條第1 項傷害罪。
  ㈤按刑法第302 條第1 項、第304 條第1 項及第305 條之罪，
    均係以人之自由為其保護之法益。而刑法第302 條第1 項之
    罪所稱之非法方法，已包括強暴、脅迫或恐嚇等一切不法手
    段在內。因之，如以非法方法剝奪他人行動自由行為繼續中
    ，再對被害人施加恐嚇，或以恐嚇之手段迫使被害人行無義
    務之事；則其恐嚇之行為，仍屬於非法方法剝奪行動自由之
    部分行為，應僅論以刑法第302 條第1 項之罪，無另成立刑
    法第304 條或第305 條之罪之餘地（最高法院87年度台上字
    第619號、89年度台上字第780號判決可資參照）。是本案被
    告雖有脅迫黃健家簽署本票、自白書及和解書之情，然此應
    屬非法剝奪行動自由之部分行為，揆諸前開說明，應成立刑
    法第302 條第1 項之項私行拘禁罪即足以評價，無須另論以
    強制罪之必要。 
  ㈥共同正犯
　⒈按刑法第302條之妨害自由罪，原包括私行拘禁及以其他非法
    方法剝奪人之行動自由罪，該條第一項之犯罪，係行為繼續
    而非狀態繼續，即自剝奪告訴人之行動自由起至回復其行動
    自由為止，均在犯罪行為繼續進行之中（最高法院87年度台
    上字第2643號刑事判決參照）。次按共同實施犯罪行為，在
    合同意思範圍內，相互利用他人之行為，以達其犯罪之目的
    ，原不必每一階段均參與，祇須分擔犯罪行為之一部，即應
    對於全部所發生之結果共同負責；又共同正犯之意思聯絡，
    不限於事前有所協定，於行為當時，基於相互之認識，以共
    同犯罪之意思參與者，亦無礙於共同正犯之成立。倘犯罪結
    果係因共犯之合同行為所致者，無論出於何人所為，在共犯
    間均應同負全部之責，並無分別何部分為孰人實行之必要（
    最高法院92年度台上字第6265號、95年度台上字第3489、37
    39號判決意旨參照）。是以，行為人參與構成要件行為之實
    施，並不以參與構成犯罪事實之全部或始終參與為必要，即
    使僅參與構成犯罪事實之一部分，或僅參與某一階段之行為
    ，亦足以成立共同正犯。
  ⒉查被告葉家豪於警詢時稱在桃鄉KTV包廂地下室之人數約有十
    幾人，幾乎所有人都有動手等語（見108年度偵字第13350號
    卷一第8頁），此與白丞傑於警詢時稱，我與黃健家進入桃
    鄉KTV地下室就被十幾名男性包圍，之後就被圍打等語（見1
    08年度偵字第13350號卷一第44頁反面），兩者就人數部分
    說法一致，是除本案被告簡吉宏、王振權、余季鍇、陳金煌
    及葉家豪外，在桃鄉KTV現場之其他共犯可認定為十餘名真
    實姓名、年籍不詳之成年男子。另被告王振權已參與桃鄉KT
    V剝奪黃健家行動自由犯行，其後續雖未到歐悅汽車旅館，
    然黃健家遭剝奪行動自由之狀態仍持續中，且王振權乃找來
    陳金煌協助出面等情，業經本院認定如上，是其仍應就私行
    拘禁黃健家部分，論以共同正犯。
　⒊被告簡吉宏、王振權、余季鍇、陳金煌所為，就傷害及私行
    拘禁黃健家部分，與葉家豪及在場其餘十餘名真實姓名、年
    籍不詳之成年男子，具犯意聯絡及行為分擔，為共同正犯；
    被告簡吉宏、王振權，就傷害白丞傑部分，與葉家豪及在場
    其餘十餘名真實姓名、年籍不詳之成年男子，有犯意聯絡及
    行為分擔，屬共同正犯。
　㈦被告簡吉宏、王振權、余季鍇、陳金煌對黃健家所為犯行部
    分，其等主觀意思決定單一，且係以局部同一之一行為觸犯
    刑法第302 條第1 項私行拘禁罪及修正前刑法第277 條第1 
    項傷害罪二罪，為想像競合犯，應依刑法第55條規定，從一
    重之私行拘禁罪處斷。
  ㈧被告簡吉宏、王振權對黃健家所犯私行拘禁罪與對白丞傑所
    犯傷害罪之二罪間，犯意各別，行為互殊，應予分論併罰。
     
  ㈨累犯部分
  ⒈王振權前因公共危險案件，經臺灣桃園地方法院以106 年度
    桃交簡字第2527號判決判處有期徒刑3 月確定，於107 年4 
    月11日易科罰金執行完畢，其於徒刑執行完畢五年內故意再
    犯本件有期徒刑以上之罪，雖為累犯，然被告前案所涉犯為
    公共危險案件，與本案被告所犯罪名、罪質均有別，以本案
    之刑度已足以充分評價被告本次犯行，尚無需依刑法第47條
    第1 項加重其刑。
  ⒉余季鍇前：①因槍砲彈藥刀械管制條例案件，經臺灣宜蘭地方
    法院以102 年度訴字第412 號判決判處有期徒刑1 年8 月、
    緩刑4 年確定；②因竊盜案件，經臺灣宜蘭地方法院以104 
    年度易字第14號判決判處有期徒刑6 月，提起上訴後，經臺
    灣高等法院以104 年度上易字第734 號判決撤銷改判處有期
    徒刑6 月確定，上開①案件經撤銷緩刑後，案件於104 年9 
    月16日送監執行，①②於105 年9 月12日縮短刑期假釋出監付
    保護管束，於106 年11月8 日保護管束期滿視為執行完畢，
    其受有期徒刑之執行完畢五年以內，故意再犯本件有期徒刑
    以上之罪，為累犯，且被告余季鍇所涉犯前案①與本案兩者
    均對於社會治安有重大危害，罪質相近，被告余季鍇對於刑
    罰反應力較常人薄弱，自應依刑法第47條第1 項之規定，依
    法加重其刑。
  ㈩爰審酌被告簡吉宏、王振權、余季鍇、陳金煌為心智健全之
    成年人，僅因簡吉宏、王振權等人與黃健家間之金錢糾紛，
    便率然為本案之犯行，漠視他人自由、身體及財產法益，所
    為實無可取，除造成黃健家及白丞傑受有如事實欄所載之傷
    勢，且對黃健家剝奪行動自由長達數小時，足見被告等人手
    段之惡，且衡酌被告等人迄今未能取得告訴人之諒解，亦未
    與告訴人達成和解或賠償告訴人分毫損害，且參酌被告簡吉
    宏、王振權、余季鍇、陳金煌坦認均坦認傷害黃健家、否認
    其餘犯行之犯後態度，兼衡酌簡吉宏、王振權、余季鍇、陳
    金煌各自於本案之所涉情節、參與程度、所居之地位及各自
    之智識程度、家庭經濟狀況等一切情狀，分量處如主文所示
    之刑，並就簡吉宏、王振權所犯傷害罪部分，諭知易科罰金
    之標準。 
三、沒收　　
　㈠按供犯罪所用、犯罪預備之物或犯罪所生之物，屬於犯罪行
    為人者，得沒收之。但有特別規定者，依其規定。前2項之
    沒收，於全部或一部不能沒收或不宜執行沒收時，追徵其價
    額。宣告前2 條之沒收或追徵，有過苛之虞、欠缺刑法上之
    重要性、犯罪所得價值低微，或為維持受宣告人生活條件之
    必要者，得不宣告或酌減之，刑法第38條第2項、第4 項、
    第38條之2 第2 項分別定有明文。
  ㈡查扣案之和解書、自白書、借據文件四張與本票十四張，應
    屬被告遭妨害自由之犯罪所生之物，且由扣押物品目錄表，
    上開文件與本票皆是自被告余季鍇處扣得，在余季鍇實際轉
    交上開文書予名義權人前，應認應屬被告余季鍇具上開文書
    之處分權，應依刑法第38條第2項規定，於余季鍇為沒收宣
    告。　　　
  ㈢被告等人於事實欄為傷害犯行所用之棍棒、道具槍等物，均
    未扣案，且檢察官亦未就此聲請沒收，此外並無證據證明係
    被告四人所有，是於本案不予宣告沒收　
乙、不另為無罪諭知部分　
壹、公訴意旨另以：葉家豪、余季鍇、陳金煌、王振權、簡吉宏
    為向黃健家索討賭債，共同基於剝奪人行動自由及意圖為自
    己不法所有之攜帶凶器結夥三人以上加重強盜之犯意聯絡，
    在桃鄉KTV地下室處，渠等趁黃健家因傷無力抵抗之際，以手
    銬將黃健家銬於椅背，葉家豪、王振權、簡吉宏逼迫黃健家
    償還賭債，葉家豪、王振權、簡吉宏並取走黃健家之皮包、
    車牌號碼0000-00號自用小客車之鑰匙、15萬元現金，另於
    歐悅汽車旅館，本於上開犯意，要求黃健家簽署和解自白書
    、本票等文書，且以此等強暴、脅迫之方式，強取黃健家之
    財物。而認被告簡吉宏、王振權、余季鍇、陳金煌涉犯刑法
    第330條第1項、同法第321條第1 項第3 項及第4  款之加重
    強盜罪嫌。
貳、按被害人或告訴人為被告以外之人，本質上屬於證人，然被
    害人或告訴人與一般證人不同，其與被告常處於相反之立場
    ，其陳述之目的，在使被告受刑事訴追處罰，證明力自較一
    般無利害關係之證人陳述薄弱。故被害人或告訴人縱立於證
    人地位而為指證及陳述，且其指證、陳述無瑕疵，亦不得作
    為有罪判決之唯一依據，仍應調查其他證據以察其是否與事
    實相符，亦即仍須有補強證據以擔保其指證、陳述之真實性
    ，而為通常一般人不致有所懷疑者，始得採為論罪科刑之依
    據（最高法院106 年度台上字第3478號判決意旨參照）。
參、查就桃鄉KTV取走黃健家皮包、車牌號碼0000-00號自用小客
    車之鑰匙、15萬元現金等財物部分，被告葉家豪於偵查時稱
    ，在現場有看到一疊現金，不確定是否是黃健家的，也不知
    道是誰拿走等語（見108年度偵字第13350號卷一第82頁反面
    ），而白丞傑亦於偵查時稱，我有看到那些錢，但沒辦法很
    仔細看到，也不知道是誰將黃健家車內的錢拿走等語（見10
    8年度偵字第13350號卷一第126頁），是雖有黃健家偵查與
    審理時之證述於卷可參，然就此部分事實僅有告訴人即黃健
    家之單一指述外，實際上欠缺其他補強證據可佐其說，本於
    有疑惟利被告原則，無從為有罪之認定。此外，本案實難認
    被告等人有意圖為自己不法所有之共同犯罪意思，已詳如上
    述。 　　　
肆、綜上，此等部分不能證明被告犯罪，然因公訴意旨認此等部
    分與前開論處罪刑之剝奪行動自由罪部分，具法律上一罪關
    係，基於審判不可分原則，爰不另為無罪諭知。
丙、無罪部分
壹、起訴意旨另認：被告余季鍇、陳金煌二人與王振權、簡吉宏
    及其餘數名真實姓名、年籍不詳之成年男子，另共同基於傷
    害他人身體之犯意聯絡，108年4月22日下午3時至晚上7時30
    分某時許，在桃鄉KTV地下室，有以徒手、腳踹等方式毆打
    白丞傑全身各處，白丞傑受有腦震盪、顏面鈍傷、顏面擦傷
    、頭皮擦傷、後胸壁挫傷、後胸壁擦傷、嘴唇開放性傷口之
    傷害。而認被告余季鍇及陳金煌涉犯共同傷害罪嫌。 
貳、按犯罪事實應依證據認定之，無證據不得認定犯罪事實；不
    能證明被告犯罪者，應諭知無罪之判決，刑事訴訟法第154
    條第2 項、第301 條第1 項分別定有明文。又事實之認定，
    應憑證據，如未能發現相當證據，或證據不足以證明，自不
    能以推測或擬制之方法，以為裁判基礎（最高法院40年台上
    字第86號判例意旨參照）；且按刑事訴訟法第161 條第1 項
    規定：檢察官就被告犯罪事實，應負舉證責任，並指出證明
    之方法。因此，檢察官對於起訴之犯罪事實，應負提出證據
    及說服之實質舉證責任。倘其所提出之直接證據或間接證據
    ，或其所指出之證明方法，並未達到通常一般之人均不致有
    所懷疑，而得確信其為真實之程度，仍有合理之懷疑存在，
    無從使事實審法院得有罪之確信時，基於無罪推定之原則，
    即應為被告無罪判決之諭知（最高法院76年台上字第4986號
    、92年台上字第128號判例意旨參照）。次按告訴人之告訴
    ，係以使被告受刑事訴追為目的，是其陳述是否與事實相符
    ，仍應調查其他證據以資審認（最高法院52年台上字第1300
    號判例要旨參照）。
參、公訴意旨認被告余季鍇、陳金煌涉共同傷害罪嫌，無非是以
    證人白丞傑、黃健家證詞及白丞傑之仁愛醫院診斷證明書，
    為其主要論據。 
肆、訊據被告余季鍇、陳金煌堅詞否認有何傷害白丞傑之犯行，
    二人均辯稱：沒有對白丞傑動手等語。經查：　　
    白丞傑於偵查時證稱：108 年4 月22日約晚上7 、8 點左右
    ，我們到了桃園區三民路口麥當勞，黃健家與人聯絡，隨後
    有兩個我不認識的人來帶，，我們就跟著到了麥當勞對面民
    宅的地下室，進到地下室後，門就直接被關上，後面就突然
    出現十幾個人，接著就動手打我與黃健家，我當時馬上就被
    命令趴下，他們不讓我臉朝上，所以我很難指認是誰動手打
    我與黃健家，現場我只認識「王正全」還有「阿凱」，當時
    有聽到有人喊出「正全」、「阿凱」等語（見108年度偵字
    第13350號卷一第125頁反面）；雖證人黃健家曾於審理時證
    稱：當天白丞傑也有被打，打白丞傑的人與毆打我的人是同
    一群人等語，然黃健家上開所述，對於實際動手之人未有詳
    細指述，所謂「同一群人」究指所有毆打黃健家之人均有對
    白丞傑動手，或只是指對白丞傑動手之人與對其對手之人有
    部分重疊，尚非無疑，況且證人即告訴人白丞傑於警詢及偵
    查，對於當日在場被告，僅能明確指認簡吉宏與王振權，此
    部分事實業已認定如上，實則對於余季鍇、陳金煌傷害白丞
    傑之犯行，卷內除證人黃健家上開之證述外，並無明確之證
    據可為佐證。
伍、依檢察官所提出之卷內證據，無法使本院達於確信被告余季
    鍇、陳金煌有為公訴意旨所指傷害白丞傑犯行之程度，既無
    法達到此一程度，則被告二人是否犯本罪，實有前述合理之
    懷疑存在而無從消弭，檢察官所舉之證據便不得認已達於通
    常一般之人均不致有所懷疑，而得確信其為真實之程度，本
    於罪疑唯輕、有疑唯利被告之法理，即無從為有罪之認定。
    本案既就卷內現存證據及本院調查之證據，均查無其他積極
    證據足資證明被告二人有涉犯公訴意旨之此部分犯行，依前
    述說明，即應為無罪判決之諭知。　　
據上論斷，依刑事訴訟法第299 條第1 項前段、第301 條第1 項
，修正前刑法第277 條第1 項，刑法第2 條第1 項前段、第302
條第1 項、第28條、第47條第1項、第41條第1 項前段、第38條
第2項，刑法施行法第1 條之1 第1 項、第2 項前段，判決如主
文。
本案經檢察官蔡正傑、劉倍提起公訴，檢察官古御詩、朱秀晴到
庭執行職務。
中　　華　　民　　國　　111 　年　　3 　　月　　29　　日
                  刑事第三庭  審判長法  官  謝順輝
                                    法  官  陳柏嘉
                                    法　官　林莆晉
以上正本證明與原本無異。
如不服本判決應於收受判決後20日內向本院提出上訴書狀，並應
敘述具體理由。其未敘述上訴理由者，應於上訴期間屆滿後20日
內向本院補提理由書（均須按他造當事人之人數附繕本）「切勿
逕送上級法院」。 
 　　　　　　　　     　　　　　　　書記官　王震惟
中　　華　　民　　國　　111 　年　　3 　　月　　30　　日
附錄本案論罪科刑法條
中華民國刑法第302條
私行拘禁或以其他非法方法，剝奪人之行動自由者，處5年以下
有期徒刑、拘役或9千元以下罰金。
因而致人於死者，處無期徒刑或7年以上有期徒刑；致重傷者，
處3年以上10年以下有期徒刑。
修正前中華民國刑法第277條
傷害人之身體或健康者，處三年以下有期徒刑，拘役或一千元以
下罰金。
犯前項之罪，因而致人於死者，處無期徒刑或七年以上有期徒刑
；致重傷者，處三年以上、十年以下有期徒刑。